

SOBREMÍ

Persona responsable con un buen desempeño laboral y con un espíritu de superación, buen receptor a críticas y con gran capacidad de adaptación.

Buena relación interpersonal que hace de mi trabajo un ambiente agradable para el mismo, manejo oportuno para resolver eficientemente los problemas e inconvenientes que se presenten.

Tecnólogo en análisis y desarrollo de sistemas de información. Realización de tareas de investigación, diseño y desarrollo de programas que controlan el funcionamiento interno de los ordenadores y redes informáticas.

Con conocimientos en programación, SQL, JAVA y diseño Front-end con HTML y CSS.

COMPETENCIAS

Trabajo en equipo	
Adaptación	
Actitud	
Responsabilidad	
Conocimientos	

Cristian Camilo Alfonso Guayazan

Teléfono: 321-267-31-09

Correo electrónico: Chris.agalfonso@gmail.com

Ciudad de residencia: Bogotá Dirección: CLL 51B SUR 88 I 20

Fecha de nacimiento: 09/06/2001

Experiencia

Aprendiz (Sena) (May 2021 -Nov 2021)

Movistar (Telefonica Hispam)

- Manejo, compilación y generación de hojas de cálculo.
- Creación de sistemas de información por Netbeans, SQL Server 2017 y Xamp - Wamp .
- Introducción y mantenimiento de bases de datos con herramientas como MySQL workbench, Eclipse, Heidi SQL, Maria DB, Oracle y Access.
- Creación y manejo de páginas Web dinámicas con Visual Studio Code.
- Administrar centro de computo para el uso adecuado de los equipos.
- Ensamblaje y mantenimiento de equipos de computo.

Call soporte tecnico (Mar 2022 - Jun 2022) Comdata (ETB)

- Soporte vía llamada ah servicios de ETB (Televisión, plan móvil, internet y telefonía) .
- Soporte vía chat oh telefonía a plataformas Digitales (HBO, DIRECTV GO, WIN SPORTS.
- Manejo de PQR y tickets

Referencias

Familiares

- Luz Marina Guayazan Diaz- 312
 501 60 93.
- Jeison Armando Gil Guayazan-320 387 08 46.
- Diana Paola Alarcón Guayazan-321 763 16 92.

Educación

IED El Porvenir (2007 -2018)

 Descripción: Bachiller técnico con énfasis en proyectos culturales

Centro de Diseño y Metrología (2019 - 2021)

 Tecnólogo en análisis y desarrollo de sistemas de información.